【裁判字號】    96,破,112
【裁判日期】    970110
【裁判案由】    破產宣告
【裁判全文】
臺灣臺北地方法院民事裁定               96年度破字第112號
聲  請  人  甲○○
                        1
上列當事人間聲請破產宣告事件，本院裁定如下：
    主  文
聲請駁回。
聲請程序費用由聲請人負擔。
    理  由
一、本件聲請意旨略以：聲請人即債務人為家中長女，大學畢業
    即投身職場，於統一精工股份有限公司擔任企劃工作多達12
    年，並任企劃課襄理，月薪達新台幣（下同）40,000餘元。
    嗣聲請人父母經商失利而欠下多筆債務，聲請人除於平日經
    常支助父母週轉及生活資金外，並於民國（下同）92年間擔
    下父親之債務2,600,000元。又聲請人因誤信友人建議，曾
    於89及90年間投資各類型基金及股票，然因投資失利，造成
    巨大損失。聲請人迄今共積欠債務達3,042,526元，而聲請
    人僅有傳銷收入每月1,000元，債務人之負債顯然大於資產
    ，已無力清償債務。又聲請人雖無財產，然聲請人之妹妹願
    贈與聲請人300,000元，使聲請人有可供組成破產財團之財
    產，爰依破產法第57條之規定聲請宣告破產云云。
二、按破產宣告後，如破產財團之財產不敷清償財團費用及財團
    債務時，法院因破產管理人之聲請，應以裁定宣告破產終止
    ，破產法第148條規定甚明，依上開法條規定意旨，如破產
    宣告後，破產財團之財產即已不敷清償最基本之財團費用及
    財團債務，則其他破產債權更無法受償，破產程序之進行已
    無必要，故法院應依聲請宣告破產終止。而依破產法第63條
    第2項規定，破產固係對於債務人不能清償債務者宣告之，
    但法院就破產之聲請得依職權為必要之調查，若債務人確係
    毫無財產，則破產財團即不能構成，至若破產財團雖勉可組
    成，然其破產財團之財產尚不足清償破產程序之費用，更遑
    論清償破產債權，參酌前開條文規定之意旨，即無進行破產
    程序之必要，而應駁回其聲請，最高法院91年台抗字第60號
    裁定意旨參照。次按，釋明事實上之主張者，得用可使法院
    信其主張為真實之一切證據。但依證據之性質不能即時調查
    者，不在此限。又關於和解或破產之程序，除本法有規定外
    ，準用民事訴訟法之規定，民事訴訟法第284條、破產法第5
    條亦分別定有明文。
三、經查，本件聲請人積欠債權人英商渣打銀行股份有限公司42
    6,000元、遠東國際商業銀行股份有限公司199,000元、復華
    商業銀行股份有限公司1,084,986元、台新國際商業銀行股
    份有限公司149,994元、兆豐國際商業銀行股份有限公司34,
    080元、中國信託商業銀行股份有限公司350,525元、永豐信
    用卡公司股份有限公司152,049元、聯邦商業銀行股份有限
    公司221,185元、國泰世華商業銀行股份有限公司93,338元
    、玉山商業銀行股份有限公司49,840元，合計積欠債務達
    3,042,526元，而聲請人所餘資產僅有傳銷收入每月1,000元
    及統一精工股份有限公司股票價值35,940，此有聲請人所提
    出之財產及收入狀況說明書、債權人清冊、財產歸屬資料清
    單及94、95年度綜合所得稅各類所得資料清單等件在卷可稽
    ，固堪認定為真實。惟聲請人主張其妹願贈與300,000元，
    供聲請人組成破產財團之財產等情，未據聲請人提出相關證
    據以為釋明，經本院於96年10月17日通知聲請人補正，該通
    知已於96年10月19日送達聲請人，有送達證書在卷可稽，聲
    請人迄未補正，揆諸前揭法條規定，難謂聲請人對其妹願贈
    與300,000元之主張已盡相當之釋明，因之，聲請人此部分
    之主張即難遽認為真實。稽諸上述，聲請人尚有資產應為股
    票變價所得35,940元及傳銷收入每月1,000元，惟此金額若
    支應因破產財團之管理、變價及分配所生之費用、破產債權
    人共同利益所需審判上之費用、破產管理人之報酬、破產人
    及其家屬之必要生活費後，所剩無幾，其破產債權人仍無法
    獲得相當比例之受償。準此，如宣告聲請人破產，無異徒增
    破產程序及費用之浪費，復無益於債權人，無法達成破產制
    度使多數債權人公平受償之目的，揆諸前揭裁定意旨，即無
    進行破產程序之必要。從而，本件聲請人聲請宣告破產，為
    無理由，應予駁回。
四、依破產法第5條、民事訴訟法第95條、第78條裁定如主文。
中    華    民    國    97    年    1     月    10    日
                  民事第五庭    法  官  陶亞琴
以上正本係照原本作成
如對本裁定抗告須於裁定送達後10日內向本院提出抗告狀，並繳
納抗告費新臺幣1,000元
中    華    民    國    97    年    1     月    10    日
                                書記官  蔡月女


司法院資訊處製作；財團法人民間司法改革基金會備份。
